臺灣桃園地方法院交通法庭裁定　　　　　　　　　　九十三年度交聲字第三一五號
　　異　議　人　甲○有限公司
　　代　表　人　洪文瑞
　　原處分機關　交通部公路總局新竹區監理所桃園監理站
右異議人因不服原處分機關於民國九十三年六月十八日所為桃監裁罰字第裁５２─0
00000000號、裁５２─000000000號裁決書，經聲明異議，本院裁
定如左：
    主  文
異議駁回。
    理  由
一、本件異議人甲○有限公司（下稱甲○公司）之聲明異議意旨詳如附件聲明異議狀
    所載。原處分機關則以：甲○公司員工蔡明發先後於民國（下同）九十三年一月
    五日、二月十一日駕駛甲○公司所有１７７─ＲＢ號自用大貨車行駛道路上，分
    別遭警舉發「不依標誌指示行駛（後經查出蔡有發當時已遭註銷，另於九十三年
    二月二十七日發舉蔡明發「駕駛執照遭註銷期間（後）駕駛大貨車行駛公路」之
    舉發違反道路交通管理事件通知單）」、「駕照註銷期間（後）駕駛大貨車行駛
    公路」在案，且異議人未善盡查核蔡明發駕駛執照資格之義務，始依道路交通管
    理處罰條例第二十一條之一第一項第五款、第三項之規定，裁處異議人各新台幣
    （下同）六萬元之罰鍰，並吊扣上開１７７─ＲＢ號車牌各三個月等語，資為抗
    辯。
二、經查：異議人於民國（下同）九十三年間所聘僱之司機員工蔡明發（惟其已於九
    十三年二月十一日後離職）先後於九十三年一月五日十六時四十五分及二月十一
    日十一時十五分駕駛甲○公司所有上開自用大貨車行經桃園縣蘆竹鄉○○○路及
    桃園縣平鎮市○○路時，分別因「不依標誌指示行駛（後經查出蔡有發當時已遭
    註銷，另於九十三年二月二十七日發舉蔡明發「駕駛執照遭註銷期間（後）駕駛
    大貨車行駛公路」之舉發違反道路交通管理事件通知單）」及「駕駛執照遭註銷
    期間（後）駕駛大貨車行駛公路」遭警舉發在案等情，業據異議人於本院審理時
    所供承不諱，並有原處分機關所提出蔡明發上開「舉發違反道路交通管理事件通
    知單」影本二紙，在卷可稽，應堪認定。雖異議人辯稱其當時並不知蔡明發之駕
    駛執照已遭註銷云云，惟按「汽車駕駛人駕駛聯結車、大客車、大貨車，有下列
    情形之一者，汽車所有人及駕駛人各處新臺幣四萬元以上八萬元以下罰鍰，並當
    場禁止該汽車駕駛人繼續駕駛及扣留其車輛牌照：五、使用註銷之駕駛執照駕車
    者。違反第一項情形，並吊扣其汽車牌照三個月」，道路交通管理處罰條例第二
    十一條之一第一項第五款、第三項定有明文，而蔡明發於右揭時地受僱異議人擔
    任上開自用大貨車之職業司機，且其駕駛執照自九十一年六月二十一日起至九十
    二年六月二十日止經易處註銷，而未經重新考領駕駛執照在案，亦據原處分機關
    於九十三年三月三十一日以違稽Ａ字第０９３００００８４７號函覆異議人明確
    ，此有該函影本乙份可稽，復為異議人於本院審理時所自承屬實，亦堪採信。又
    道路交通管理處罰條例第二十一條之一之立法目的，原係為確保駕駛聯結車、大
    客車、大貨車者符合駕駛資格，並期課以汽車所有人之責任而訂立，本件異議人
    為專業之運輸業者，對於所僱用之駕駛職業司機，自應負有較高之監督管理義務
    ，並應隨時注意查考其受僱駕駛人是否有駕駛遭吊扣、吊銷或註銷之情形，則本
    件異議人對蔡明發駕駛執照之持用資格，顯未善盡其雇主之注意義務，自不得以
    其不知受僱職業司機蔡明發之駕駛執照業經註銷云云，而援引道路交通管理處罰
    條例第二十一條之一第四項之規定，逕為有利異議人之認定，至為灼然。綜上所
    述，本件原處分機關以異議人於蔡明發駕駛執照遭易處註銷期間（後），仍聘僱
    蔡明發擔任職業司機駕駛上開自用大貨車之行為，裁處各六萬元之罰鍰（合計十
    二萬元），並吊扣上開１７７─ＲＢ車牌各三個月（合計六個月），自無任何違
    誤或不當之處，而異議人仍對上開裁決書均聲明異議，並空言指摘云云，揆諸上
    述，顯無理由，應予駁回。
據上論斷，應依道路交通案件處理辦法第十九條，裁定如主文。
中        華        民        國    九十三    年    九    月     七     日
                                    臺灣桃園地方法院交通法庭
　　　　　　　　　　　　　　  　            　法  官  林晏鵬
右正本證明與原本無異。
如不服本裁定，應於裁定送達後五日內向本院提出抗告狀。
                                              書記官  陳青瑜
中　　  　華　　  　民　　  　國　　九十三　　年　　九　　月　 　七　 　日
